臺灣花蓮地方法院刑事判決　　　　　　　100年度交易字第9號
公　訴　人　臺灣花蓮地方法院檢察署檢察官
被　　　告　吳家寶
上列被告因業務過失傷害案件，經檢察官提起公訴（99年度偵字
第5982號），被告就被訴事實為有罪之陳述，本院裁定進行簡式
審判程序審理，茲判決如下：
    主  文
吳家寶犯業務過失傷害罪，處有期徒刑柒月。
    事  實
一、吳家寶係職業小客車司機，以駕駛計程車載客為業，為從事
    駕駛業務之人，前因駕駛業務過失致死案件，經本院於民國
    75年6月6日以75年度交訴字第38號判處有期徒刑8月，緩刑4
    年確定，復因駕駛業務過失致死案件，經本院於95年 8月22
    日以95年花交簡字第299號判處有期徒刑6月確定（不成立累
    犯）。詎仍不知遵守道路交通安全規則，於99年10月26日凌
    晨1時許，駕駛車號930－EQ營業小客車，沿花蓮縣花蓮市○
    ○街由南往北行駛，嗣於同日凌晨 1時45分許，行經上開路
    段與中山路之交岔路口時，本應注意汽車行駛至交岔路口，
    行進應遵守燈光號誌，不得闖紅燈，且應注意車前狀況，而
    依當時情形，天候晴、夜間有照明、路面為柏油且乾燥、無
    缺陷亦無障礙物、視距良好，並無不能注意之情事，其知悉
    當時自己行向之燈光號誌為紅燈，竟不予注意，未遵守燈光
    號誌而闖紅燈，且未注意車前狀況，適有盧郁芬騎乘車號20
    2－CUK號機車搭載陳盈穎，沿中山路由東往西駛來，造成兩
    車相撞，盧郁芬因而受有左側骨盆線性骨折之傷害，陳盈穎
    則受有左側脛骨粉碎性骨折之傷害。吳家寶於肇事後，在有
    偵查犯罪職權之公務員發覺其為嫌疑人前，主動向警員告知
    其係肇事者，表明願接受裁判。
二、案經盧郁芬、陳盈穎訴由花蓮縣警察局花蓮分局報告臺灣花
    蓮地方法院檢察署檢察官偵查起訴。
    理  由
壹、程序事項：
    被告吳家寶所犯非死刑、無期徒刑、最輕本刑為 3年以上有
    期徒刑之罪，或高等法院管轄第一審之案件，被告於本院準
    備程序中，就被訴事實為有罪之陳述，經告以簡式審判程序
    之旨，並聽取檢察官、被告之意見後，本院業已依刑事訴訟
    法第 273條之1第1項之規定，裁定進行簡式審判程序，是本
    件之證據調查，依刑事訴訟法第273條之2規定，不受同法第
    159條第1項、第161條之2、第161條之3、第163條之1及第16
    4條至第170條規定之限制，合先敘明。
貳、實體事項：
一、前開事實，業據被告於偵訊時及本院審理中自白不諱，核與
    告訴人盧郁芬、陳盈穎於警詢時、偵訊中及本院審理中指訴
    之情節相符，且有道路交通事故現場圖、道路交通事故調查
    報告表(一)(二)各乙份及監視器擷取畫面11張、現場照片17
    張、財團法人佛教慈濟綜合醫院臺北分院診斷證明書 2紙附
    卷可稽。按汽車行駛至交岔路口，其行進應遵守燈光號誌，
    道路交通安全規則第 102條第1項第1款定有明文；次按汽車
    駕駛人，行經有燈光號誌管制之交岔路口闖紅燈者，處新臺
    幣1千8百元以上5千4百元以下罰鍰，道路交通管理處罰條例
    第53條第 1項亦有明文；再按汽車行駛時，駕駛人應注意車
    前狀況，道路交通安全規則第94條第 3項亦有明文。被告本
    應注意上開規定，而依當時情形，天候晴、夜間有照明、路
    面為柏油且乾燥、無缺陷亦無障礙物、視距良好，並無不能
    注意之情事（見道路交通事故調查報告表），其竟不予注意
    ，行經上開交岔路口時，知悉當時自己行向之燈光號誌為紅
    燈，竟未遵守燈光號誌而闖越，且未注意車前狀況，致所駕
    駛之上開車輛撞擊告訴人盧郁芬所騎乘而搭載告訴人陳盈穎
    之上開機車，造成告訴人 2人受傷，則被告之行為即有過失
    無誤。又告訴人盧郁芬於本件車禍中受有左側骨盆線性骨折
    之傷害，告訴人陳盈穎則受有左側脛骨粉碎性骨折之傷害，
    亦有上開診斷證明書 2份附卷可查。是以，被告因上揭過失
    行為肇致本件車禍，與告訴人 2人所受傷害間，具有相當因
    果關係。綜上所述，本件事證明確，被告之犯行至堪認定，
    應依法論科。至被告雖另稱：伊雖有闖紅燈，但已穿越交岔
    路口，反而告訴人盧郁芬騎到伊行向之道路，所以告訴人盧
    郁芬亦有過失云云，惟刑法上之過失犯，祇須危害之發生，
    與行為人之過失行為，具有相當因果關係，即能成立，縱行
    為人之過失，與被害人本身之過失，併合而為危害發生之原
    因時，仍不能阻卻其犯罪責任（最高法院93年度臺上字第10
    17號判決意旨參照），況觀諸監視器擷取畫面11張，本案發
    生車禍地點確實在交岔路口，而非被告行向之富祥街或富強
    路，從而被告稱告訴人盧郁芬亦有與有過失云云，實難採信
    ，附此敘明。
二、本案被告係職業小客車司機，以駕駛計程車載客為業，業據
    被告於警詢時、偵訊中及本院審理中供承在卷，是被告確為
    從事駕駛業務之人無疑。而本案車禍事故係被告駕駛上開營
    業小客車過程中所發生乙情，亦據被告於警詢時、偵訊中及
    本院審理中供承在卷，被告因駕駛上開車輛不當而肇事致告
    訴人 2人受傷，自屬其業務上過失無誤，故核被告所為，係
    犯刑法第 284條第2項前段之業務過失傷害罪共2罪。被告以
    一業務過失傷害行為，同時造成告訴人2人受傷而觸犯2罪，
    應依刑法第55條想像競合犯之規定，從一重處斷。被告於本
    件車禍事故發生後，在有偵查犯罪職權之公務員發覺其為嫌
    疑人前，主動向警員告知其係肇事者乙情，有花蓮縣警察局
    道路交通事故肇事人自首情形紀錄表乙紙附卷可參，是被告
    對偵查機關尚未發覺之犯罪自首而接受裁判，爰依刑法第62
    條前段之規定減輕其刑。爰審酌被告身為職業小客車司機，
    有 2次駕駛業務過失致死前科紀錄（見臺灣高等法院被告前
    案紀錄表），竟仍不知遵守道路交通安全規則，恣意駕駛，
    嚴重違規，違反義務之程度不可謂不大，且造成告訴人 2人
    受傷，而告訴人盧郁芬目前行動緩慢不便，尚須進行復健，
    告訴人陳盈穎則仍依賴輪椅，且應再接受開刀手術，又被告
    雖坦承犯行，然竟僅願賠償告訴人2人共新臺幣（下同）5萬
    元，縱告訴人 2人同意分期支付損害賠償，被告亦不願支付
    多於5萬元之賠償金，顯無和解賠償之意願，導致告訴人2人
    三番兩次花費勞力、時間、費用由臺北至花蓮進行訴訟程序
    ，另為保護未來其他用路人之生命、身體安全等一切情狀，
    量處如主文所示之刑。
據上論斷，應依刑事訴訟法第 273條之1第1項、第299條第1項前
段，刑法第284條第2項前段、第55條、第62條前段，刑法施行法
第1條之1，判決如主文。
本案經檢察官張立中到庭執行職務。
中    華    民    國   100    年    1     月    27    日
                  刑事第四庭    法  官  曹庭毓
以上正本證明與原本無異。
如不服本判決應於收受送達後10日內向本院提出上訴書狀，並應
敘述具體理由。其未敘述上訴理由者，應於上訴期間屆滿後20日
內向本院補提理由書(均須按他造當事人之人數附繕本)「切勿逕
送上級法院」。告訴人或被害人如對於本判決不服者，應具備理
由請求檢察官上訴，其上訴期間之計算係以檢察官收受判決正本
之日期為準。
中    華    民    國   100    年    1     月    28    日
                                書記官
附錄本判決論罪之法律條文：
中華民國刑法第284條
因過失傷害人者，處6月以下有期徒刑、拘役或5百元以下罰金，
致重傷者，處1年以下有期徒刑、拘役或5百元以下罰金。
從事業務之人，因業務上之過失傷害人者，處1 年以下有期徒刑
、拘役或1千元以下罰金，致重傷者，處3年以下有期徒刑、拘役
或2千元以下罰金。